【裁判字號】    94,簡上,375
【裁判日期】    950928
【裁判案由】    竊盜
【裁判全文】
臺灣桃園地方法院刑事判決             94年度簡上字第375號
上  訴  人  台灣桃園地方法院檢察署檢察官
被      告  己○○
                    現於臺灣嘉義監獄（嘉義縣鹿草鄉豐稠村
                      維新新村1號）執行中
上列上訴人因被告竊盜案件，不服中華民國94年8 月29日本院94
年度桃簡字第1883號第一審簡易判決（聲請簡易判決處刑案號：
94年度偵字第13077 號），提起上訴，暨移送併案審理（94年度
偵字第14987 號、第16522 號、第14236 號、第16407 號、第16
526 號、94年度速偵1212號、94年度偵字第15146 號、第13077
號），本院管轄之合議庭改依通常程序審理，逕為第一審判決如
下：
    主  文
原判決撤銷。
己○○共同連續竊盜，累犯，處有期徒刑壹年。扣案之鑰匙貳支
，沒收。
    事  實
一、己○○前於民國92年間，因違反毒品危害防制條例案件，經
    台灣板橋地方法院以93年度簡字第562 號判處有期徒刑6 月
    確定，甫於93年11月11日縮刑期滿執行完畢，仍未警惕。其
    意圖為自己不法之所有，基於竊盜之概括犯意，先後單獨或
    與亦具有共同竊盜犯意聯絡之不詳年籍綽號「阿德」之成年
    男子共同於下述所示之時間、地點，竊取他人之財物，茲將
    其行為臚列如下:
(1)、己○○於94年7 月5 日下午14時許，與年籍不詳綽號「阿德
    」之成年男子，由「阿德」騎乘牌號不詳之機車附載己○○
    ，前往桃園縣八德市大興里8 號旁之池塘邊工寮，由「阿德
    」負責把風，己○○徒手竊取丁○○所有之白鐵製蒸籠1 組
    及冰桶5 具得手，二人並於同日下午15時許，將竊得之上揭
    物品，載至桃園縣八德市○○路1186號經營資源回收之「天
    煜實業有限公司」，以新台幣680 元之價格，賣給該公司不
    知贓之會計李霄雲，嗣於同日下午15時50分許，二人再度回
    到上開池塘邊工寮，欲接續竊取擺放於該工寮旁之白鐵製品
    時，惟經丁○○發現報警當場查獲己○○，「阿德」則騎乘
    機車逃逸。
(2)、己○○繼於94年7 月10日下午13時20分許，在桃園縣八德市
    ○○街71之1 號「日月宮」內，亦與年籍不詳綽號「阿德」
    之成年男子，由「阿德」負責把風，己○○徒手竊得庚○○
    所有之銅製香爐2 個得手。嗣於同日下午13時40分許，經警
    據報在桃園縣八德市○○街140 號旁之產業道路當場查獲。
(3)、己○○復於94年8 月23日上午8 時許，在台北縣鶯歌鎮○○
    路上火車站前，以其所有之鑰匙一支，竊取甲○○所有牌號
    QB6-335 號輕型機車一輛得手。旋經警於同日上午10時40分
    許，在台北縣鶯歌鎮○○路三鶯橋下循線查獲，並扣得其所
    有供本件犯罪所用之鑰匙一支。
(4)、己○○又於94年8 月26日下午15時20分許，在台北縣鶯歌鎮
    ○○路火車站前，以其所有之鑰匙一支，竊取戊○○所有牌
    號MHQ- 963號重型機車一部得手。嗣於同日下午15時40分許
    ，為警在鶯歌鎮○○路136 號前攔檢查獲，並扣得其所有供
    本件行竊用之鑰匙1 支。
(5)、己○○再於94年9 月3 日下午14時許，在台北縣鶯歌鎮○○
    路324 巷1 之5 號，以向簡宏祥所借得之牌號NW2-867 號機
    車為載運工具，竊取丙○○所有之鐵製水錶箱2 個得手。嗣
    經警於同日下午14時30分許，在台北縣鶯歌鎮○○路101 巷
    10號前循線查獲。
(6)、己○○於94年9 月20日晚上19時許，在台北縣鶯歌鎮○○路
    45之3 號「六志工業股份有限公司」前之圍牆邊，徒手竊取
    該上開公司所有交由乙○○管領之鐵條8 支得手。旋經警於
    94年9 月20日晚間19時30分許，在台北縣鶯歌鎮○○街122
    號前循線查獲。
二、案經桃園縣政府警察局八德分局報告臺灣桃園地方法院檢察
    署檢察官偵查後聲請簡易判決處刑及移送併辦，暨台北縣政
    府警察局三峽分局報告台灣板橋地方法院檢察署移送併辦。
    理  由
一、按被告以外之人於審判外之言詞或書面陳述，除法律有規定
    者外，不得作為證據，刑事訴訟法第159 條第1 項固定有明
    文。惟被告以外之人於審判外之陳述，雖不符同法第159 條
    之1 至同條之4 之規定，而經當事人於審判程序同意作為證
    據，法院審酌該言詞陳述或書面陳述作成時之情況，認為適
    當者，亦得為證據。又當事人、代理人或辯護人於法院調查
    證據時，知有第159 條第1 項不得為證據之情形，而未於言
    詞辯論終結前聲明異議者，視為有前項之同意，此亦據同法
    第159 條之5 規定甚明。查本件證人庚○○、簡宏祥、甲○○、乙○○、戊○○、丁○○、李霄雲於警詢時所為之陳述
    ，均為被告以外之人在審判外之陳述而屬傳聞證據，且不符
    刑事訴訟法第159 條之3 之規定，惟檢察官、被告就上開審
    判外之陳述，於本院審理時均陳明同意引用為證據，而本院
    審酌其等於陳述作成時之情況，核無違法取證之瑕疵，亦認
    為以之作為證據為適當，依上開規定，上開證人前述審判外
    之陳述，得為證據。此外，證人李霄雲、乙○○於檢察官偵
    查中，經具結而向檢察官所為陳述，並無顯有不可信之情況
    ，依同法第159 條之1 第2 項之規定，該陳述亦得為證據，
    合先敘明。
二、訊據被告己○○對於上揭事實均坦認不諱，核與被害人庚○○、簡宏祥、甲○○、戊○○、丁○○在警詢；被害人乙○○在警詢、檢察官偵訊時指述遭竊取財物之情節相符；又被
    告向「天煜實業有限公司」銷贓所竊得之白鐵蒸籠一組、白
    鐵冰筒五個一節，亦經上開公司之會計李霄雲在警詢、檢察
    官偵訊時供述明確，並有贓物認領保管單計六紙在卷可按；
    復有被告所撿拾供竊取機車之鑰匙二支；以及查獲現場及贓
    物之照片共32張附卷可參。綜上所述，本件事證明確，自應
    依法論科。
三、論罪部分：
(一)按被告行為後，刑法及刑法施行法業於94年2 月2 日經總統
    以華總一義字第09400014901 號令修正公布，並於95年7 月
    1 日施行，參酌最高法院95年5 月23日刑事庭第8 次會議決
    議意旨，修正後刑法第2 條第1 項之規定，係規範行為後法
    律變更所生新舊法律比較適用之準據法，於修正後刑法施行
    後，應適用修正後刑法第2 條第1 項之規定，為「從舊從輕
    」之比較。另於比較時應就罪刑有關之共犯、未遂犯、想像
    競合犯、牽連犯、連續犯、結合犯，以及累犯加重、自首減
    輕暨其他法定加減原因（如身分加減）與加減比例等一切情
    形，本於統一性及整體性原則，綜其全部罪刑之結果而為比
    較。準此而論，本案涉及法律變更之部分如下：
、被告己○○與綽號「阿德」所為編號(1)與(2)之竊盜犯行，行
    為時之刑法第28條規定：「2 人以上共同實施犯罪之行為者
    ，皆為正犯。」，惟95年7 月1 日修正公布施行之刑法第28
    條則規定：「2 人以上共同實行犯罪之行為者，皆為正犯。
    」，經比較修正前後之規定，並無較利或不利於被告等之情
    形，自應依刑法第2 條第1 項之規定適用被告等行為時即修
    正前刑法第28條之規定。
、被告己○○前於92年間，因違反毒品危害防制條例案件，經
    台灣板橋地方法院以93年度簡字第562 號判處有期徒刑6 月
    確定，甫於93年11月11日縮刑期滿執行完畢，此有台灣高等
    法院被告前案紀錄表一件在卷可參。是被告於受有期徒刑執
    行完畢後，五年內再犯本件有期徒刑以上之罪。然查被告行
    為後，有關累犯之規定已有修正，將原刑法第47條「受有期
    徒刑之執行完畢，或受無期徒刑或有期徒刑一部之執行而赦
    免後，五年以內再犯有期徒刑以上之罪者，為累犯，加重本
    刑至二分之一」之規定，修正為第47條第1 項「受徒刑之執
    行完畢，或一部之執行而赦免後，五年以內故意再犯有期徒
    刑以上之罪者，為累犯，並加重本刑至二分之一」，此修正
    雖非犯罪構成要件之變更，但顯已影響行為人刑罰之法律效
    果，自屬法律變更。經新舊法比較結果，不論依修正前刑法
    第47條或修正後刑法第47條第1 項之規定，被告己○○所犯
    本件犯行，均構成累犯，修正前後之規定，輕重相等，修正
    後之規定並非較有利於被告，依據刑法第2 條前段所定「適
    用行為時之法律」，仍應適用行為時即修正前刑法第四十七
    條規定，加重其刑。
、被告行為後，刑法第56條連續犯之規定，業於94年1 月7 日
    修正公布刪除，並於95年7 月1 日施行，則被告之犯行，因
    行為後刑法業已刪除連續犯之規定，此刪除雖非犯罪構成要
    件之變更，但顯已影響行為人刑罰之法律效果，自屬法律有
    變更。比較修正前、修正後刑法適用之結果，以修正前較為
    有利於被告。
、綜合上述各條文修正前、後之比較，揆諸前揭最高法院決議
    及修正後刑法第2 條第1 項前段、後段規定之「從舊從輕」
    原則，自應全部適用被告行為時之法律，即修正前刑法之相
    關規定。
(二)核被告所為係犯刑法第320 條第1 項普通竊盜罪《事實欄編
    號(1)、(2)、(3)、(4)、(5)、(6)所示之犯罪事實》。其中事實欄
    編號(1)所示之犯罪事實，被告己○○與「阿德」先後二次前
    往桃園縣八德市大興里8 號旁之池塘邊工寮，竊取白鐵製品
    ，其犯罪目的單一，所侵害法益同一，且係在時空密接下所
    為，係屬接續犯，先予敘明。又被告對於事實欄編號(1)、(2)
    所示之竊盜犯行，與「阿德」具有犯意聯絡及行為分擔，應
    依修正前刑法第28條之規定論以共同正犯。又被告先後多次
    觸犯事實欄編號(1)、(2)、(3)、(4)、(5)、(6)所示之犯罪事實，
    時間緊接，觸犯構成要件相同之罪名，顯係基於概括犯意反
    覆為之，為連續犯，爰依修正前刑法第56條之規定論以一罪
    ，並加重其刑。被告己○○前於92年間，因違反毒品危害防
    制條例案件，經台灣板橋地方法院以93年度簡字第562 號判
    處有期徒刑6 月確定，甫於93年11月11日縮刑期滿執行完畢
    ，此有台灣高等法院被告前案紀錄表一件在卷可參，被告於
    受有期徒刑執行完畢後，五年內再犯本件有期徒刑以上之本
    罪，為累犯，應依修正前刑法第47條規定，加重其刑，同時
    有加重事由時，應予遞加。檢察官雖僅就被告所為事實欄編
    號(2)所示之竊盜犯行聲請簡易判決處刑，然被告所為事實欄
    編號(1)、(3)、(4)、(5)、(6)所示之竊盜犯行，與事實欄編號(1)
    所載之犯罪事實，既具有連續犯之裁判上一罪關係，基於審
    判不可分之原則，應為起訴效力所及，本院自得併予審理，
    附此敘明。
四、原審予被告論罪科刑，固非無見。惟原審未及審酌與本案《
    即事實欄編號(2)部分》有連續犯關係之併案事實《即事實欄
    編號(1)、(3)、(4)、(5)、(6)部分》，稍有未洽，檢察官執此提
    起上訴指摘原判決不當，為有理由，自應由本院將原判決撤
    銷，並改依第一審通常程序審理另為判決。茲審酌被告所犯
    上開竊盜案件之犯罪情節、所竊得之財物、被害人受損之程
    度，坦認犯行態度尚佳等一切情狀，量處如主文所示之刑，
    以資懲儆。扣案之機車鑰匙二支，雖係被告持為本件行竊之
    用，惟該二支鑰匙係被告己○○所有供本件行竊所用之物，
    業據被告在本院審理時供明在卷，爰依修正前刑法第38條第
    1項第2款規定宣告沒收。
五、本件有刑事訴訟法第451 條之1 第4 項但書第1 款之情形，
    爰依同法第452 條規定，適用通常程序審理，逕為第1 審判
    決，附此敘明。
據上論斷，應依刑事訴訟法第452 條、第455 條之1 第3 項、第
369 條第1 項前段、第299 條第1 項前段，修正後刑法第2 條第
1 項前段、刑法第320 條第1 項、修正前刑法第56條、第47條、
第38條第1 項第2 款，罰金罰鍰提高標準條例第1 條前段，判決
如主文。
本案經檢察官許曉微到庭執行職務。
中    華    民    國    95    年    9     月    28    日
                刑事第十一庭  審判長法  官  蔡 榮 澤
                                    法  官  魏 于 傑
                                    法  官  蕭 世 昌
以上正本證明與原本無異。
如不服本判決，應於判決送達後10日內向本院提出上訴狀（應附
繕本），上訴於臺灣高等法院。
                                    書記官  簡 慧 瑛
中    華    民    國    95    年    10    月    5     日
附錄本案論罪科刑依據之法條：
刑法第320條：
意圖為自己或第三人不法之所有，而竊取他人之動產者，為竊盜
罪，處五年以下有期徒刑、拘役或五百元以下罰金。
意圖為自己或第三人不法之利益，而竊取他人之不動產者，依前
項之規定處斷。
前二項之未遂犯罰之。


司法院資訊處製作；財團法人民間司法改革基金會備份。
